臺灣彰化地方法院刑事判決　　　　　　　　　　　　　九十一年度易字第二一九號
　　公　訴　人　臺灣彰化地方法院檢察署檢察官
　　被　　　告　子○○
　　被　　　告　午○○
右列被告因竊盜等案件，經檢察官提起公訴 (九十年度偵字第三九八九號)及併案審
理（九十年度偵字第五０五七號、第五三六九號、第三七四七號、偵緝字第二二三號
），本院判決如左：
    主  文
子○○連續攜帶兇器竊盜，處有期徒刑參年，於刑之執行前，令入勞動場所強制工作
參年。扣案之鑰匙、萬能鉗、尖嘴鉗各壹支、一字型起子貳支及未扣案之鑰匙壹支均
沒收。
午○○收受贓物，處有期徒刑肆月，如易科罰金，以參佰元折算壹日。
午○○被訴竊盜罪部分無罪。
    事  實
一、子○○有犯竊盜罪之習慣，其基於意圖為自己不法所有之概括犯意，於八十九年
    十一月間某日，見位於彰化縣員林鎮○○里○○路○段八號之新亞樹脂股份有限
    公司（下稱新亞公司）有窗戶未裝玻璃，即從該處爬入，竊取新亞公司所有之客
    票三張及空白支票共一百六十二張得逞（此部分未具起訴，後該等支票流至其支
    庚○○手中，客票為庚○○找人頭代為提示未得逞，此部分應向檢察官另行舉發
    ，詳見後述）；其又於同年十二月十二日上午約五時三十分許，承前不法所有之
    意圖，以同一方式侵入新亞公司，見新亞公司所有之二．五噸堆高機之鑰匙放在
    堆高機之遮陽棚處，即以該鑰匙開走該部二．五噸之堆高機，並同年、月間，將
    該部堆高機，以遠低於市價之新台幣（下同）二萬二千元賣與綽號「鎚哥」之林
    松德（林松德所涉故買贓物罪部分，業經本院以九十一年度訴字第三四五號案審
    結）；子○○再於九十年六月十五日上午五時三十分許，承同一概括犯意，以同
    一手法，在彰化縣埔心鄉○○村○○路○段一二八號，竊走黃式潭所有之二．五
    噸堆高機，並透過綽號「十二」之不詳真實姓名男子將前揭堆高機送往不明處所
    販賣（子○○所涉前述竊取新亞公司與黃式潭所有之推高機部分，由檢察官另以
    九十年度偵字第七九０二號、第八一六六號、九十一年度偵字第一七二九號、第
    一八六七號提起公訴，本院分以九十一年度訴字第三四五號案審結，因此部分與
    本案有連續犯之裁判上一罪關係，是併入本案併為審理）；另子○○於九十年七
    月二十日上午五時三十分許，夥同與其有上揭犯意聯絡之辰○○，由辰○○騎機
    車搭載子○○，一起前去彰化縣員林鎮○○里○○路○段三八九巷三四號順儷企
    業股份有限公司（下稱順儷公司），推由辰○○在外把風，子○○則爬入其工廠
    ，以自備之鑰匙竊取順儷公司所有之堆高機一部得逞，後子○○將該部推高機開
    至同鎮○○路一前，因引擎熄火停在路中，其二人雇請吊車將推高機吊至同鎮三
    潭里百姓公廟前藏放，因行跡可疑，為民眾報警處理，始當場查獲。
二、子○○又承前之概括犯意，於九十年二月四日二十二時許，在彰化縣員林鎮○○
    路旁之保齡球館前，見未○○所有之車牌號碼ＷＦ─八０００號之自小客車停置
    該處，即以鐵製、長約二十公分、一端磨成扁平狀之Ｔ字型板手開啟該車（該板
    手已丟棄而滅失），竊取得逞，供己代步之用，後因該車已無汽油，其即將之丟
    置在彰化縣社頭鄉○○村○○○路一九九巷之巷口；其又於九十年三月十三日上
    午五許三十分許（起訴書載為六時），在彰化縣大村鄉○○村○○路○段一五七
    號前，見屋外停放一輛車牌號碼ＲＩ─三六七三號己○○所有之自小客車，即趁
    該屋大門未鎖，逕行進入該屋並竊取前揭車輛之鑰匙後（侵入住宅部分未具告訴
    ），啟動前開車輛，竊取得手後離去，並於九十年三月十七日晚間八時許，在彰
    化縣員林鎮員林國中附近，將該贓車交與午○○使用，而午○○明知該車係子○○所竊，仍據以收受，並分別於同年、月十八日、十九日，搭載案外人甲○○及
    蕭狄龍（另經檢察官為不起訴處分），後因午○○於同年、月十九日二十三時許
    ，駕駛該車搭載蕭狄龍外出兜風時，將該車撞毀，始為員警循線查獲。
三、子○○復接續其前之概括犯意，於九十年七月二十八日上午六時許，在彰化縣大
    村鄉○村村○○號○段六號前，持自備之鑰匙一支（未扣案），開啟寅○○所有
    之車號ＷＮ─七二五三號自用小客車車門，竊取寅○○放在車上之國民身分證一
    枚、計算機與錄音機各一台等物；其並於同年八月二日凌晨一時五十分許，持黑
    色手提帶一只，內放所竊寅○○之上開物品及其所有、客觀上足供兇器使用之萬
    能鉗、尖嘴鉗各一支、一字型起子二支等物，在同縣員林鎮○○路○段二四五號
    前，以該等工具撬開癸○○設在該處之自動販賣機之退幣孔，欲著手竊取販賣機
    內之硬幣，適為民眾發現報警處理而將其當場逮捕而未遂，始知上情。
四、案經彰化縣警察局員林分局報告臺灣彰化地方法院檢察署檢察官偵查起訴及併案
    審理。
    理  由
壹、有罪部分
一、訊據被告子○○對其上揭連續竊盜之犯行、被告午○○對其收受贓物之犯行，均
    坦白承認，核與被害人己○○、未○○之妻丙○○、寅○○、癸○○、黃式潭、
    新亞公司經理乙○○、順儷公司負責人卯○○等人指述、證人戊○、辛○○、壬○○、周胡富、甲○○、蕭狄龍、丁○○等人於警訊、偵查及本院審理時證述之
    情節均大致相符，並有鑰匙、萬能鉗、尖嘴鉗各一支、一字型起子二支扣案、車
    輛失竊資料二紙、贓物領據四張、照片共十四幀附卷可相佐證。被告子○○雖於
    本院最後一次審理時，改稱係持自備之鑰匙竊取未○○之上開自用小客車云云，
    然此與其前於本院審理時，多次明確供承其係持長約二十公分、一端磨成扁平狀
    、鐵製之Ｔ型板手竊取該車之供詞（見本院九十一年三月二十一日、三月二十八
    日、四月十八日筆錄）顯相出入，其事後之改口，顯有避重就輕之意，無可採信
    。則被告二人前揭犯行均堪認定，皆應依法予以論科。
二、查被告子○○竊取癸○○所有之自動販賣機所使用之萬能鉗、尖嘴鉗及一字型起
    子等物，一端均為鐵製，且狀呈尖銳，足供兇器使用，而據其所述，其用以竊取
    未○○之上開自用小客車之Ｔ型板手係鐵製，長約二十公分，一端已磨成扁平狀
    ，該板手雖業為其丟棄而滅失，然據其所供情形，仍足推認該板手應具有一定之
    殺傷力，堪做兇器使用，被告子○○持之行竊，核其所為，係犯刑法第三百二十
    一條第第一項、第二項、第三百二十條第一項之竊盜罪；而被告午○○則係犯同
    法第三百四十九條第一項之收受贓物罪。被告子○○就前揭與辰○○共同竊取順
    儷公司所有之堆高機部分，有犯意之聯絡及行為之分擔，均為共同正犯。又子○○持上述萬能鉗等工具，撬壞癸○○所有之自動販賣機退幣孔之行為，係其竊盜
    行為之一部，不另論處。而子○○先後數次竊盜犯行，時間緊接、所犯構成要件
    相同，顯係基於概括犯意為之，應依連續犯之規定，論以刑法第三百二十一條第
    一項之加重竊盜罪一罪，並依法加重其刑；公訴人雖未就犯罪事實一、三及子○○竊取未○○所有之汽車之犯行予以起訴，惟此與其被起訴竊盜有罪部分，有連
    續犯之裁判上一罪關係，本院自應併予審判。另台灣彰化地方法院檢察署九十年
    度偵字第五二一０號併案意旨，認被告子○○尚有於八十九年十二月十四日到彰
    化縣埔心鄉○○路十六號申○○之倉庫內，竊取申○○所有之客票五張，而據以
    聲請本院併案審理，然查被告子○○固曾於本院審理時坦承有竊取該等支票之情
    ，然其自始堅稱係在同年、月十二日，至上述新亞公司竊取堆高機時，一併竊取
    該等支票云云，惟查被害人申○○係指述其客票，乃係於同年、月十四日，在其
    位在彰化縣埔心鄉○○路十六號倉庫內失竊，與被告自白係於同年、月十二日，
    在同縣員林鎮○○路○段八號新亞公司中所竊之情節，顯相出入，而本院據以提
    示該等支票供其指認後，其更改稱並未竊取該等支票，反另供承於同年十一月間
    ，曾到新亞公司竊取新亞公司之空白支票及客票上百張，後為庚○○拿去使用之
    事實，經與新亞公司經理乙○○指述之情節互核後，恰為相符，是其前於本院自
    白有竊取申○○支票之詞是否為真，尚難肯認，而本院另訊之證人即提示該等支
    票被查獲之丑○○及巳○○，其二人均證說該等支票係案外人庚○○交與其二人
    前去提示的，是亦乏子○○有涉本案之積極佐證，則公訴人此請求併辦之事實尚
    難證明，自無從予以併案審結，應退由原檢察官再為調查處理；另被告子○○供
    稱其係與辰○○共同竊取順儷公司所有之上述堆高機，且其所竊新亞公司之空白
    支票與客票，事後均流入庚○○手中，此二部分是否另涉竊盜或贓物罪嫌，應另
    行向檢察官舉發，附此敘明。爰分別審酌被告二人犯罪之動機、目的、方法、手
    段、所得利益，其等均有犯罪記錄，品行不佳，被告子○○正值青年，卻不知以
    正途獲取報酬，反一再竊取他人財物謀利，其圖不勞而獲之心態及做法均值非議
    ，且其行為已影響被害人之生活與營生，所生危害難謂輕微，及其等犯後之態度
    等一切情狀，分別量處如主文所示之刑，以示懲儆。又被告子○○於上述期間內
    ，密集違犯七起竊盜罪，其間二度被交保或限制住居釋放，仍不知戒惕，繼續行
    竊，甚而於其後九十年十一月間，變本加厲，另與吳秋田等人組成竊車勒贖集團
    ，到全省各地竊取被害人之汽車而加以勒贖（此部分由本院另以九十一年度訴字
    第三四五號案審結），顯見其實有犯竊盜罪之習性，此徒單純以刑罰加以制裁，
    實仍不足以矯其惡習，是應併宣告於刑之執行前，令入勞動場所，施以強制工作
    三年，以促其改悔。至所扣或未扣如主文欄所示之物，均係被告子○○所有、供
    其犯本罪所用，其中用以竊取寅○○財物之鑰匙，未能證明已滅失，業據被告子
    ○○供承在卷，皆應併依法宣告沒收；至未扣案之Ｔ型板手一支，業為被告丟棄
    而滅失，無從併予宣告沒收，附此敘明。
貳、無罪部分
一、公訴意旨另以：被告午○○於九十年二月初晚上九時許，在彰化縣員林鎮○○路
    旁之保齡球館前，竊取車號ＷＦ─八０００號自用小客車，並將該車停放在同縣
    社頭鄉○○村○○○路一九九巷口其住處附近等等。
二、公訴人認被告午○○涉有前述竊盜犯嫌，無非係以同案被告子○○於警訊時之供
    述及證人甲○○前於警訊及偵查中之證詞，為其認定之依據。然訊之被告午○○
    自始即堅決否認有竊取該車，辯說：該車係子○○所竊，並將該車開至其住處附
    近停放，子○○有告訴伊等語。
三、按犯罪事實應依證據認定之，無證據不得推定其犯罪事實，又不能證明被告犯罪
    者，應諭知無罪之判決，此於刑事訴訟法第一百五十四條及同法第三百零一條第
    一項分別定有明文。
四、經查：上述車牌號碼ＷＦ─八０００號自用小客車，係同案被告子○○所竊，並
    將之停放在被告午○○住處附近之事實，業據同案被告子○○於本院審理時多次
    供承明確，且本院訊其該車之廠牌及顏色以供比對時，其亦正確供出該車型係「
    喜美」，且顏色為藍色，顯見其前之所供應非空口；又子○○並不否認確曾於警
    訊中，供說該ＷＦ─八０００號自用小客車係午○○所竊云云，惟其後於本院審
    理時，業已坦認係因午○○供出其竊取ＲＩ─三六七三號自用小客車之事實，其
    當時很生氣始為此不實供述，然該車實為其本人所竊等語，是子○○前於警訊時
    所為之供述是否為真，非無可疑；再證人甲○○於警訊及偵查中，固亦曾證說：
　　午○○曾幫伊販售唱片，並對伊談及該車（即車號ＷＦ─八０００號自用小客車
    ）係其所竊，並供其作為犯罪之用云云，然本院據以傳訊甲○○，其並未到庭陳
    述，而查其前在警訊及偵查中所供，或稱午○○向其表示有竊取該ＷＦ─八００
    ０號車（警訊），或稱其警訊時所述不實（見九十年度偵字第三九八九號偵查卷
    第二五頁正面），或稱其曾看過午○○把該車停放在清水岩路一九九巷口（同上
    卷第二九頁反面），或稱其未曾見過午○○開「喜美」那部車（即該ＷＦ─八０
    ００號車，同上卷第三十頁正面），其證詞前後反反覆覆，且相互矛盾，自難採
    為不利於午○○之認定。而同案被告子○○業已明白供出其竊取該車之細節，雖
    其或有為午○○承擔罪責之嫌，然核其所供，均有憑據，當非虛假，是該車應係
    子○○所竊無誤，則公訴人起訴被告午○○竊取該ＷＦ─八０００號自用小客車
    ，實欠佐證，而本院亦查無午○○確有涉案之積極證據，不能證明午○○竊取該
    車，此部分依法自應為無罪之諭知。
據上論斷，應依刑事訴訟法第二百九十九條第一項前段、第三百零一條第一項、刑法
第二十八條、第五十六條、第三百二十一條第一項第三款、第三百四十九條第一項、
第四十一條第一項、第三十八條第一項第二款、竊盜犯贓物犯保安處分條例第三條第
一項第一款、第四條、罰金罰鍰提高標準條例第一條前段、第二條，判決如主文。
本案經檢察官黃鼎鈞到庭執行職務。
中　　　華　　　民　　　國　　　九十一　　　年　　六　　月　　二十八　　日
                                臺灣彰化地方法院刑事第一庭
                                    法      官  葛永輝
右正本證明與原本無異。
如不服本判決，應於送達後十日內向本院提出上訴狀( 須附繕本 )。
告訴人或被害人對於判決如有不服具備理由請求檢察官上訴者，其上訴期間之計算係
以檢察官收受判決正本之日期為準。
                                    法院書記官  施惠卿
中　　　華　　　民　　　國　　　九十一　　　年　　六　　月　　二十五　　日
